【裁判字號】    89,上易,2313
【裁判日期】    891031
【裁判案由】    詐欺
【裁判全文】
臺灣高等法院臺中分院刑事判決                  八十九年度上易字第二三一三號
    上  訴  人
    即  被  告  甲○○
    選任辯護人  張柏山
右上訴人因詐欺案件，不服台灣台中地方法院八十九年度易字第二二六四號，中華民
國八十九年八月三十一日第一審判決（起訴案號：台灣台中地方法院檢察署八十九年
度偵字第四○二八號），提起上訴，本院判決如左：
      主  文
上訴駁回。
      事實及理由
一、本案經本院審理結果，認第一審判決認事用法及量刑均無不當，應予維持，並引
    用第一審判決書記載之事實、證據及理由（如附件）。
二、上訴人即被告甲○○上訴意旨仍執前詞，否認犯罪，其上訴無理由，應予駁回。
    又證人錢一民於原審已到庭證稱其與上訴人即被告曾到過酒店，係誰買單就由誰
    付帳，其從未用過上訴人即被告之名義簽過本票，至關於本件四十八萬元支票之
    事，其已忘記等語。並無法資為有利於上訴人即被告之證明，且本件事證已極明
    確，上訴人即被告具狀請求再傳喚證人錢一民，核無必要，併此敘明。
三、據上論斷，應依刑事訴訟法第三百七十三條、第三百六十八條，判決如主文。
本案經檢察官乙○○到庭執行職務。
中      華      民      國      八十九      年    十    月    三十一    日
                                    臺灣高等法院臺中分院刑事第八庭
                                          審判長法  官  羅  得  村
                                                法  官  林  輝  煌
                                                法  官  劉  榮  服
右正本證明與原本無異。
不得上訴。
                                                書記官  林  玉  惠
中      華      民      國     八十九     年     十一     月     二     日
                                                                        Ｄ
臺灣臺中地方法院刑事判決                八十九年度易字第二二六四號
    公  訴  人  臺灣臺中地方法院檢察署檢察官
    被      告  甲○○  男三十六歲( 民國○○○年○月○○日生)
     住台中縣潭子鄉○○村○○○路○段四十八巷六號
                        身分證統一編號：Ｆ一二七二三二四二號
右列被告因詐欺案件經檢察官提起公訴 (八十九年度偵字第四０二八號）本院判決如
左：
    主      文
甲○○連續意圖為自己不法之所有，以詐術使人將本人之物交付，處有期徒刑壹年貳
月。
    事      實
一、甲○○明知其經濟能力並無法支付龐大之酒店消費帳款，竟意圖為自不法之所有
    ，並基於概括之犯意，自民國（下同）八十七年六月間起至同年十一月間止，前
    往台中市豪上豪ＫＴＶ酒店消費，先交付其服務之福崧實業股份有限公司（下稱
    福崧公司）機電主任及阿法國際事業（下稱阿法公司）之名片各一張給丙○○，
    表示其有正當職業，信用並無問題，而向丙○○要求先以其所開立同額之本票簽
    帳，致丙○○陷於錯誤，任甲○○簽發本票暫代現金給付而在該店消費多次，詐
    得消費而不付款共新臺幣（下同）一百二十八萬四千三百元，惟於本票到期後，
    甲○○仍另簽發面額共一百二十八萬四千元之本票四千元之本票三紙交付丙○○
    ，距本票到期後經依法提示，甲○○仍分文未付，致生損害於丙○○。甲○○復
    明知自己已無償債能力，竟意圖為自己不法之所有，並承上開概括之犯意，於八
    十七年十月間，以其須現金軋票及其所有位於台中市○○路之房子處理掉即可還
    錢為由，並開立台中市第二用合作社為付款人，發票日八十七年十一月二十五日
    、票號ＬＫ0000000號、面額十萬元之支票一紙為擔保，致丙○○陷於錯
    誤而交付十萬元；復於同年十月、十一月間，以同樣手法，簽發五紙本票為擔保
    ，向丁○○借得四十八萬元。惟上開交付丙○○之支票經依法提示，亦因拒絕往
    來而遭退票，致生損害於丙○○，而前揭交付丁○○之本票五紙，經依法請求，
    同樣未獲付款，致生損害於丁○○。
二、案經被害人丙○○、丁○○告訴臺灣臺中地方法院檢察署檢察官偵查起訴。
    理      由
一、訊據被告甲○○固坦承於右揭時地消費並未付款之事實，惟否認涉有右揭詐欺丙○○之犯行，辯稱：伊於消費時尚有錢支付帳款，但於八十七年十月底發現伊之
    二百萬貸款遭人花掉，故無法如期清償云云。惟查右揭犯罪事實，業據告訴人丙○○指訴綦詳，復有被告所簽發交付之支票影本及本票影本三紙附卷可稽。又被
    告於偵查中自承：伊於八十七年六、七月間任職福崧公司，月薪三萬二千元，於
    同年八月間至阿法公司裝修水電，月薪四萬五千元（見八十九年六月十三日檢察
    官訊問筆錄），以其收入並無法支付龐大之酒店消費帳款。再被告復自承，伊於
    八十三年間以其所有之房子為抵押貸款一百四十萬元，於八十七年九月間亦貸款
    二百萬元，（見八十九年六月十三日檢察官訊問筆錄），是被告當時經濟狀況並
    非良好，足見被告於費當時即預見無資力支付消費帳款，至為灼然。被告已明知
    其無支付能力，猶至酒店簽帳鉅額消費，益證被告有為自己不法所有之意圖甚明
    。況且，被告就八十七年九月間之二百萬元貸款，先則稱於八十七年八月間投資
    於阿法公司，後則改稱係借給錢一民及徐蔚奇，而被該二人倒債（見八十九年六
    月十三日檢察官訊問筆錄），非僅就該筆貸款之用途，其供詞前後予盾，且被告
    於八十七年九月間始貸得二百萬元，如何於同年八月間投資二百萬於阿法公司，
    是被告前揭辯詞，不足採信，故被告此部分之犯行堪以認定。
二、訊據被告甲○○雖否認右揭向丁○○借得四十八萬元之犯行，辯稱：向丁○○借
    的四十八萬元係錢一民及勒龍發借我的票，向丁○○借的等語。惟查右揭犯罪事
    實，業據被害人丙○○及丁○○指訴綦詳，並有被告所簽發之支票、退票理由單
    影本各一紙及本票五紙，附卷可資佐憑。又被告於偵查時自承：伊於八十三年間
    以其所有之房子為抵押，貸款一百四十萬元，於八十七年九月間亦貸款二百萬元
    ，又於八十七年十一月間又貸款五百萬元，伊於當時共負債八百四十萬元（見八
    十九年六月十三日檢察官訊問筆錄），足見被告於借款當時即預見無資力返還借
    款，至為明顯。又前揭房屋經拍賣結果僅賣得四百多萬元，業據被害人丙○○證
    述綦詳，並有本院八十八年度執丑字第一００一０號通知書附卷可稽。顯見被告
    於借款之初，已明知其無償債能力，益證其為自己不法所有之意圖甚明。而被告
    亦表示其所欠之借款，俟工作再慢慢清償（見八十八年七月四日檢察官訊問筆錄
    ），衡諸常情，倘前揭借款非被告所借用，焉有被告肯答應返還之理。是被告前
    揭辯詞，不足採信。被告此部分犯行，亦洵堪認定。
三、核被告所為，係犯刑法第三百三十九條第一項之詐欺取財罪。公訴意旨認被告前
    開至丙○○所經營之豪上豪ＫＴＶ酒店喝酒、唱歌消費，積欠大款項未付之事實
    ，係犯刑法第三百三十九條第二項之詐欺得利罪嫌；惟查被告以詐術使丙○○陷
    於錯誤，而交付一定之酒肉等財物，亦應認係犯同條第一項之詐欺取財罪，此部
    分起訴法條容有未洽，應酌予變更。被告先後多次犯行，時間緊接，犯罪構成要
    件相同，顯係基於概括之犯意反覆為之，為連續犯，應依刑法第五十六條之規定
    ，以一罪論並加重其刑。爰審酌被告之品行、犯罪之動機、手段、短期內積欠龐
    大款項、所生危害乃犯罪後已匯給告訴人丙○○一萬元，其餘所欠款項並未積極
    返還被害人丙○○及丁○○，以及告訴人丙○○尚未接受被告所提之和解方案等
    一切情狀，量處如主文所示之刑。
據上論斷，應依刑事訴訟法第二百九十九條第一項前段、第三百條、刑法第五十六條
、第三百三十九條第一項、罰金罰鍰提高標準條例第一條前段，判決如主文。
本案經檢察官李雅俐到庭執行職務。
中    華    民    國      八十九      年       八      月   三十一    日
                                臺灣臺中地方法院刑事第四庭
                                        法  官  蕭  志  鋒
右正本證明與原本無異。
如不服本判決，應於判決送達後十日內向本院提出上訴狀( 應附繕本 )，上訴於臺灣
高等法院臺中分院。
                                        書記官
中    華    民    國      八十九      年      九      月     五      日
刑法第三百三十九條第一項：
意圖為自己或第三人不法之所有，以詐術使人將本人或第三人之物交付者，處五年以
下有期徒刑、拘役或科或併科一千元以下罰金。
                                                                        Ｔ


司法院資訊處製作；財團法人民間司法改革基金會備份。
